【裁判字號】    98,上訴,2728
【裁判日期】    980708
【裁判案由】    毒品危害防制條例
【裁判全文】
臺灣高等法院刑事判決                98年度上訴字第2728號
上  訴  人
即  被  告  甲○○
                    （臺北縣鶯歌鎮戶政事務所）
上列上訴人因違反毒品危害防制條例案件，不服台灣板橋地方法
院98年度訴字第1588號，中華民國98年5月27日第一審判決（起
訴案號：台灣板橋地方法院檢察署98年度毒偵字第2560號），提
起上訴，本院判決如下：
    主  文
上訴駁回。
    理  由
一、按刑事訴訟法第350條、第361條、第362條、第367條規定，
    不服地方法院之第一審判決而上訴者，須提出上訴書狀，並
    應敘述具體理由，為上訴必備之程式；其所提出之書狀未敘
    述上訴理由，或僅曾以言詞陳述上訴理由者，均應於上訴期
    間屆滿後二十日內補提理由書於第一審法院。第一審法院經
    形式審查，認逾期未補提上訴理由者，應定期間先命補正；
    逾期未補正者，為上訴不合法律上之程式，應以裁定駁回。
    倘已提出上訴理由，但所提非屬具體理由者，則由第二審法
    院以上訴不合法律上之程式，判決駁回。而所謂具體理由，
    必係依據卷內既有訴訟資料或提出新事證，指摘或表明第一
    審判決有何採證認事、用法或量刑等足以影響判決本旨之不
    當或違法，而構成應予撤銷之具體事由，始克當之（例如：
    依憑證據法則具體指出所採證據何以不具證據能力，或依憑
    卷證資料，明確指出所為證據證明力之判斷如何違背經驗、
    論理法則）；倘僅泛言原判決認定事實錯誤、違背法令、量
    刑失之過重或輕縱，而未依上揭意旨指出具體事由，即與第
    二審上訴制度旨在請求第二審法院撤銷、變更第一審不當或
    違法之判決，以實現個案救濟之立法目的不合（最高法院97
    年度台上字第892號判決參照）。亦即所謂具體上訴理由：(
    一) 須指出原判決有不當或違法之處；(二)須依據卷內既有
    訴訟資料或提出新事實、新証據為具體指摘；(三)所指判決
    不當、違法情形須實際上存在；(四)所指判決不當、違法情
    形須足以構成撤銷原判決之理由。
二、被告上訴意旨略以：被告因正值人生低潮，工作無著落，前
    途一片茫然，一時衝動，始施用第1級毒品及第2級毒品，犯
    後態度良好，且現今工作穩定，並覓得良姻善緣，雙方論及
    婚嫁，如因入監失去一切，情何以堪，為此請求從輕量刑云
    云。
三、經查：被告施用第1級毒品及第2級毒品犯行，業據其於原審
    審理時坦承不諱，原判決並於理由欄說明本案相關依據，認
    被告自白與事實相符，並審酌被告曾因施用毒品犯行受觀察
    勒戒、強制戒治及刑罰執行，仍漠視法令禁制而犯本罪，顯
    未知所戒慎，惟兼衡其施用毒品所生危害，係自戕身心健康
    ，對於他人生命、身體、財產等法益，尚無明顯重大之實害
    ，暨其犯罪後坦認犯行，態度尚佳等一切情狀，分別量處有
    期徒刑8月及4月，並定其應執行刑為有期徒刑10月，核其認
    事用法均無違誤，量刑亦稱妥適。被告上訴意旨雖舉前開事
    由，請求從輕量刑，但並未指摘原審判決有何不當或違法之
    情形實際存在，即非屬具體之上訴理由。綜上所述，被告上
    訴意旨，未依據卷內既有訴訟資料或提出新事證，指摘或表
    明第一審判決有何採證認事、用法或量刑等足以影響判決本
    旨之不當或違法，而構成應予撤銷之具體事由，自非屬得上
    訴第二審之具體理由，其上訴不合法律上程式，應予駁回，
    且不經言詞辯論而為之。
據上論斷，應依刑事訴訟法第367條前段、第372條，判決如主文
。
中    華    民    國    98    年    7    月    8      日
                  刑事第十七庭  審判長法  官  趙功恆
                                      法  官  陳憲裕
                                      法  官  高明哲
以上正本證明與原本無異。
施用第1級毒品部分如不服本判決，應於收受送達後10日內向本
院提出上訴書狀，其未敘述上訴之理由者並得於提起上訴後10日
內向本院補提理由書（均須按他造當事人之人數附繕本）「切勿
逕送上級法院」。
施用第2級毒品部分不得上訴。
                                      書記官   梁淑時
中    華    民    國    98    年    7     月    8     日


司法院資訊處製作；財團法人民間司法改革基金會備份。
